臺灣彰化地方法院刑事判決　　　　　　　　　　　　九十三年度訴字第一二五四號
　　公　訴　人　臺灣彰化地方法院檢察署檢察官
　　被　　　告　甲○○
右列被告因違反毒品危害防制條例案件，經檢察官提起公訴（九十三年度毒偵字第二
六四七、三○七四號），及移
，於本院準備程序中，被告就被訴事實為有罪之陳述，經裁定改行簡式審判程序，本
院判決如左：
    主  文
甲○○連續施用第一級毒品，累犯，處有期徒刑壹年月，扣案之海洛因壹拾壹包（
合計淨重拾點玖貳公克）、海洛因殘渣袋貳個均沒收銷燬之，注射針筒壹拾壹支、
斜口鏟管貳支、分裝袋大包（共佰貳拾伍個）、研磨器壹組、電子磅秤壹臺、橡
皮條壹條及塑膠鏟管壹支均沒收；又連續施用第二級毒品，累犯，處有期徒刑陸月，
扣案之甲基安非他命貳包（合計毛重肆點貳公克）、甲基安非他命壹包（毛重壹點
公克）均沒收銷燬之，吸食器支沒收。應執行有期徒刑壹年柒月，扣案之海洛因壹
拾壹包（合計淨重拾點玖貳公克）、海洛因殘渣袋貳個、甲基安非他命貳包（合計
毛重肆點貳公克）、甲基安非他命壹包（毛重壹點公克）均沒收銷燬之，注射針筒
壹拾壹支、斜口鏟管貳支、分裝袋大包（共佰貳拾伍個）、研磨器壹組、電子磅
秤壹臺、橡皮條壹條、塑膠鏟管壹支及吸食器支均沒收。
    事  實
一、甲○○前因施用毒品案件，經裁定送觀察、勒戒後，認有繼續施用毒品之傾向，
    再裁定送強制戒治，復經本院裁定停止戒治，所餘戒治期間付保護管束期滿後，
    由臺灣彰化地方法院檢察署檢察官於民國八十九年十月七日以八十九年度戒毒偵
    字第一一三七號為不起訴處分確定；復因施用毒品案件，除送強制戒治外，並由
    同署檢察官提起公訴，經本院於九十一年九月二十五日以九十一年度訴字第九七
    九號判處有期徒刑七月確定，甫於九十三年二月十二日縮短刑期執行完畢，其強
    制戒治部分，則於九十二年七月十七日執行期滿。詎其仍未戒除毒癮，復基於施
    用第一級毒品海洛因之概括犯意，自九十三年五月中旬某日起至九十四年一月五
    日上午七、八時許止，在其彰化縣和美鎮○○里○○路九十九號住處及彰化市○
    ○路一八八號租屋處等地，以將第一級毒品海洛因混加水置於注射針筒內，再予
    施打於手臂之方法，連續施用第一級毒品海洛因多次，平均約一天施用三次；另
    基於施用第二級毒品甲基安非他命之概括犯意，自九十三年五月中旬某日起至九
    十三年十二月二十九日二十二時許止，以將第二級毒品甲基安非他命置於玻璃球
    內，外以火燒烤產生煙霧，再加以吸食之方式，連續施用第二級毒品甲基安非他
    命多次，平均約一星期施用一次。嗣於下列時地遭查獲：(一)先於九十三年八月一
    日上午十時四十分許，在其彰化縣彰化市○○路六十五號二樓二一二室租屋處，
    為警查獲，並扣得第一級毒品海洛因十一包（合計淨重三○．九二公克）、第二
    級毒品甲基安非他命二包（合計毛重四．二公克），及甲○○所有分別供其分裝
    施用第一、二級毒品所用之吸食器三支、注射針筒八支、斜口鏟管二支、分裝袋
    三大包（共三百二十五個）、研磨器一組、電子磅秤一臺；(二)且於九十三年八月
    二十七日二十時十分許，在彰化縣和美鎮○○里○○路○段三六九巷五號，為警
    查獲，並扣得第二級毒品甲基安非他命一包（毛重一．三公克），及甲○○所有
    供其施用第一級毒品海洛因所用之注射針筒一支；(三)又於九十三年九月十三日上
    午七時許，在彰化縣彰化市○○路八十之六號旁空地，為警查獲，並扣得海洛因
    殘渣袋一個，及甲○○所有供其施用第一級毒品海洛因所用之注射針筒一支、橡
    皮條一條；(四)再於九十四年一月五日十三時許，在其彰化縣彰化市○○路一八八
    號租屋處，為警查獲，並扣海洛因殘渣袋一個，及甲○○所有供其施用第一級毒
    品海洛因所用之注射針筒一支、塑膠鏟管一支。
二、案經彰化縣警察局彰化、和美分局報請臺灣彰化地方法院檢察署檢察官偵查起訴
    ，暨移送併辦（九十三年度毒偵字第三七三二、三三七六號）。
    理  由
一、按除被告所犯為死刑、無期徒刑、最輕本刑為三年以上有期徒刑之罪或高等法院
    管轄第一審案件者外，於前條第一項程序進行中，被告先就被訴事實為有罪之陳
    述時，審判長得告知被告簡式審判程序之旨，並聽取當事人、代理人、辯護人及
    輔佐人之意見後，裁定進行簡式審判程序；除簡式審判程序及簡易程序案件外，
    第一審應行合議審判，刑事訴訟法第二百七十三條之一第一項、第二百八十四條
    之一分別定有明文。本件被告甲○○所涉係死刑、無期徒刑、最輕本刑為三年以
    上有期徒刑之罪或高等法院管轄第一審案件以外之罪，並於本院行準備程序時就
    被訴事實為有罪之陳述，本院合議庭依前揭規定，經評議結果，裁定改由受命法
    官獨任行簡式審判程序，先予敘明。
二、右揭事實，業據被告甲○○於本院審理時坦承不諱，且被告於九十三年八月一日
    上午十時四十分許、九十三年八月二十七日二十時十分許、九十三年九月十三日
    上午七時許及於九十四年一月五日十三時許獲案後，經警採集其尿液送驗結果，
    確均呈嗎啡及甲基安非他命陽性反應，有彰化縣衛生局煙毒尿液檢驗成績書四件
    附卷可稽，又扣案之白色粉末十一包，經鑑驗結果，確均含海洛因成份（合計淨
    重三○．九二公克），有法務部調查局鑑定通知書一件在卷可佐，而扣案之白色
    結晶物二包（二包均為毛重二．一公克，合計毛重四．二公克）、一包（毛重一
    ．三公克），經檢驗結果，則均含甲基安非他命成份，亦有彰化縣警察局彰化分
    局毒品初步檢驗報告單二件、彰化縣警察局和美分局毒品初步檢驗報告單一件附
    卷可參，此外復有該海洛因十一包（合計淨重三○．九二公克）、甲基安非他命
    二包（合計毛重四．二公克）、甲基安非他命一包（毛重一．三公克）、海洛因
    殘渣袋二個、注射針筒十一支、吸食器三支、斜口鏟管二支、分裝袋三大包（共
    三百二十五個）、研磨器一組、電子磅秤一臺、橡皮條一條及塑膠鏟管一支等物
    扣案可資佐證，足徵被告自白與事實相符，堪以採信。再者，被告前因施用毒品
    案件，經裁定送觀察、勒戒後，認有繼續施用毒品之傾向，再裁定送強制戒治，
    復經本院裁定停止戒治，所餘戒治期間付保護管束期滿後，由臺灣彰化地方法院
    檢察署檢察官於八十九年十月七日以以八十九年度戒毒偵字第一一三七號為不起
    訴處分確定；復因施用毒品案件，除送強制戒治外，並由同署檢察官提起公訴，
    經本院於九十一年九月二十五日以九十一年度訴字第九七九號判處有期徒刑七月
    確定，甫於九十三年二月十二日縮短刑期執行完畢，其強制戒治部分，則於九十
    二年七月十七日執行期滿等情，亦有該判決書、臺灣高等法院被告全國前案紀錄
    表及在監在押紀錄表等件附卷可按。被告於強制戒治執行期滿釋放後，五年內再
    犯毒品危害防制條例第十條第一項、第二項之罪，本件事證明確，被告右揭犯行
    洵堪認定，應依法論科。
三、核被告甲○○所為，係犯毒品危害防制條例第十條第一項、第二項之施用第一級
    、第二級毒品罪。被告為施用第一級毒品海洛因及第二級毒品甲基安非他命而持
    有第一、二級毒品之低度行為，應各為施用之高度行為所吸收，均不另論罪。被
    告先後多次施用第一級毒品海洛因及第二級毒品甲基安非他命之犯行，各時間緊
    接，觸犯構成要件相同之罪名，顯係分別基於概括犯意為之，應各依刑法第五十
    六條連續犯規定論以一罪，並分別加重其刑。又被告所犯上開二罪，犯意各別，
    行為互殊，應分論併罰之。末查，被告前因施用毒品案件，經本院判處有期徒刑
    七月確定，甫於九十三年二月十二日縮短刑期執行完畢（翌日即十三日出監），
    有臺灣高等法院被告全國前案紀錄表及在監在押紀錄表附卷足參，其受有期徒刑
    執行完畢後，五年內再犯本件有期徒刑以上之上開二罪，為累犯，均應依刑法第
    四十七條之規定，各遞加重其刑。公訴人雖僅就被告自九十三年五月間某日起至
    同年八月二十七日某時止，連續施用第一級毒品海洛因多次，及另自九十三年五
    月間某日起至同年八月二十六日某時止，連續施用第二級毒品甲基安非他命多次
    之犯行提起公訴，未論及被告其餘多次施用第一、二級毒品之犯行，然檢察官就
    犯罪事實一部起訴者，其效力及於全部，本件上開其餘多次施用第一、二級毒品
    犯行與公訴人起訴書所載經論罪部分之施用第一、二級毒品犯罪事實各自具有連
    續犯之裁判上一罪關係，應均為起訴效力所及，本院自應併予審究。爰審酌被告
    已因施用毒品案件，歷經強制戒治處遇措施，卻未能知所收斂而遠離毒害，戒毒
    意志尚非堅定，且本件遭查獲次數非少，扣案毒品與工具甚多，及其犯罪之動機
    、目的、手段、施用毒品之期間與次數，暨被告於犯罪後尚能坦承犯行，態度堪
    稱良好等一切情狀，各量處如主文所示之刑，並定其應執行刑，以示懲儆。扣案
    之海洛因十一包（合計淨重三○．九二公克）、甲基安非他命二包（合計毛重四
    ．二公克）、甲基安非他命一包（毛重一．三公克）、海洛因殘渣袋二個，均係
    查獲之毒品，應依毒品危害防制條例第十八條第一項前段之規定宣告沒收並銷燬
    之；另扣案之注射針筒十一支、吸食器三支、斜口鏟管二支、分裝袋三大包（共
    三百二十五個）、研磨器一組、電子磅秤一臺、橡皮條一條及塑膠鏟管一支，均
    係被告所有分別供其分裝施用第一級毒品海洛因或第二級毒品甲基安非他命所用
    之物，業據被告陳明在卷，應依刑法第三十八條第一項第二款之規定併予宣告沒
    收。
據上論斷，應依刑事訴訟法第二百七十三條之一第一項、第二百九十九條第一項前段
，毒品危害防制條例第十條第一項、第二項、第十八條第一項前段，刑法第十一條前
段、第五十六條、第四十七條、第五十一條第五款、第三十八條第一項第二款，判決
如主文。
本案經檢察官賴志盛到庭執行職務。
中    華    民    國    九十四      年      一      月      二十五      日
                                臺灣彰化地方法院刑事第二庭
                                    法      官  郭  麗  萍
右正本證明與原本無異。
如不服本判決，應於判決送達後十日內向本院提出上訴狀( 須附繕本 )。
                                    法院書記官  施  嘉  玫
中    華    民    國    九十四      年      一      月      二十六      日
毒品危害防制條例第十條：
施用第一級毒品者，處六月以上五年以下有期徒刑。
施用第二級毒品者，處三年以下有期徒刑。
